臺灣苗栗地方法院刑事判決
111年度易字第538號
公  訴  人  臺灣苗栗地方檢察署檢察官
被      告  劉國華

                    籍設苗栗縣○○市○○路000號0○○○○○○○○)             


上列被告因違反毒品危害防制條例案件，經檢察官提起公訴 （1
11年度毒偵字第1219號），被告於準備程序中，就被訴事實為有
罪之陳述，經本院告知其簡式審判程序之旨，並聽取當事人之意
見，改依簡式審判程序審理後，檢察官聲請改依協商程序而為判
決，本院判決如下：
    主  文
劉國華施用第二級毒品，累犯，處有期徒刑肆月，如易科罰金，
以新臺幣壹仟元折算壹日。
    犯罪事實及理由
一、劉國華基於施用第二級毒品之犯意，於民國111年4月30日8
    時30分許許為警採尿前回溯96小時內之某時，在苗栗縣苗栗
    市某工地，以將甲基安非他命置於玻璃球（已丟棄滅失）燃
    火燒烤後吸食所生煙霧之方式，施用第二級毒品甲基安非他
    命1次。嗣因其係列管毒品採驗人口，為警通知其採尿送驗
    後，結果呈甲基安非他命陽性反應而查獲。
二、證據：除補充「苗栗縣警察局苗栗分局偵辦違反毒品危害防
    制條例案件尿液鑑驗代碼對照表」及「被告劉國華於本院審
    理中之自白」作為證據外，餘均引用起訴書之記載（如附件
    ）。
三、應適用之法條：刑事訴訟法第273條之1第1項、第455條之2 
    第1項、第455條之4第2項、第455條之8、第454條第2項，毒
    品危害防制條例第10條第2項，刑法第11條前段、第41條第1
    項前段、第47條第1項。
四、附記事項：
  ㈠被告前因施用毒品案件，經本院以106年度易字第1049號判決
    判處有期徒刑1年確定，於109年4月13日執行完畢，有臺灣
    高等法院被告前案紀錄表附卷可稽，其於前案受有期徒刑之
    執行完畢後，5年以內故意再犯本案有期徒刑以上之罪，為
    累犯，本院審酌被告前案與本案所犯均為施用第二級毒品罪
    ，罪質相同、犯罪情節相近，參酌司法院釋字第775號解釋
    意旨及檢察官與被告協商之結果，爰依刑法第47條第1項規
    定加重其最低本刑。
  ㈡被告施用第二級毒品所用之玻璃球，雖為被告供施用第二級
    毒品所用之物，然業已丟棄一情，此經被告於本院審理中陳
    明在卷（見本院卷第49頁），復查無證據現仍存在，亦非屬
    違禁物，且上開物品交易取得價值不高，不具備刑法上之重
    要性，爰不另為沒收之諭知，附此敘明。
五、本判決除有刑事訴訟法第455條之4第1項第1款、第2款、第4
    款、第6款、第7款所定情形之一，或違反同條第2項規定者
    外，不得上訴。如有前述例外得上訴之情形，又不服本件判
    決，得自判決送達後20日內，向本院提出上訴書狀併附理由
    ，上訴於第二審法院。
本案經檢察官姜永浩提起公訴，檢察官楊岳都到庭執行職務。
中　　華　　民　　國　　111 　年　　12　　月　　8 　　日
                  刑事第三庭  法  官  郭世顏
以上正本證明與原本無異。
本判決除有刑事訴訟法第455條之4第1項第1款、第2款、第4款、
第6款、第7款所定情形之一，或違反同條第2項規定者外，不得
上訴。如有前述例外得上訴之情形，又不服本件判決，得自判決
送達後20日內，向本院提出上訴書狀併附理由，上訴於第二審法
院。
                              書記官  呂  彧
中　　華　　民　　國　　111 　年　　12　　月　　8 　　日

附錄本案論罪法條：
毒品危害防制條例第10條
施用第一級毒品者，處6月以上5年以下有期徒刑。
施用第二級毒品者，處3年以下有期徒刑。

附件：
臺灣苗栗地方檢察署檢察官起訴書
                                   111年度毒偵字第1219號
　　被　　　告　劉國華　
上列被告因違反毒品危害防制條例案件，業經偵查終結，認應提
 起公訴，茲敘述犯罪事實、證據並所犯法條如下：
　　　　犯罪事實
一、劉國華曾因施用第二級毒品案件，經臺灣苗栗地方法院以10
    6年度易字第1049號判決判處有期徒刑1月確定，於民國109
    年4月13日執行完畢。又因施用毒品案件，經送觀察、勒戒
    後，認無繼續施用毒品之傾向，於110年7月2日執行完畢釋
    放，並由本署檢察官以110年度毒偵緝字第71號案為不起訴
    處分確定。詎其不知悔改，基於施用第二級毒品之犯意，於
    111年4月30日8時30分許許為警採尿前回溯96小時內之某時
    ，在臺灣地區不詳地點，施用甲基安非他命1次。嗣因其係
    列管毒品採驗人口，為警通知其採尿送驗後查獲。
二、案經苗栗縣警察局苗栗分局報告偵辦。　　　　
　　　　證據並所犯法條
一、證據清單及待證事實：
編號 證　據　清　單 待  　 證     事      實  ㈠ 被告劉國華於警詢之供述。 被告否認有上揭施用第二級毒品之犯行。  ㈡ 苗栗縣警察局苗栗分局應受尿液採驗人採驗作業管制紀錄簿及欣生生物科技股份有限公司原樣編號Z000000000000號濫用藥物尿液檢驗報告各1份。 送驗尿液為被告所排放及其施用甲基安非他命之事實。  ㈢ 刑案資料查註紀錄表、全國施用毒品案件紀錄表及矯正簡表各1份。 被告有如犯罪事實欄所載毒品前科及係累犯之事實。 
二、核被告所為，係犯毒品危害防制條例第10條第2項之施用第
    二級毒品罪嫌。又被告曾受有期徒刑之執行完畢，其於5年
    內故意再犯本件有期徒刑以上之罪，為累犯，請依刑法第47
    條第1項規定加重其刑。
三、依刑事訴訟法第251條第1項提起公訴。
　　此　致
臺灣苗栗地方法院
中　　華　　民　　國　 111　　年　　8 　　月　　26　　日
　　　　　　　　　　　　　　　檢察官　姜永浩